# 合并所有者权益变动表如何体现子公司所有者权益的特殊变动？

提问人：wystella 时间：2013-01-24 07:51:14
请教陈版 2 个问题： 1 、子公司报表上因有部分资产被无偿划转，导致当期冲减了子公司的全部资本公积之后，还冲减了一部分盈余公积。请问：此时母公司在编合并报表时，对这部分子公司所有者权益的变动如何反映？假定母公司自身报表上的资本公积足够大，那这部分被无偿划转的资产在合并报表上是否应全部冲减资本公积？（与子公司所有者权益的冲减科目不同？） 2 、子公司报表上发生资本公积转增未分配利润（所有者权益内部结转），母公司编合并报表时是否该反映此部分变动？（母公司在编合并报表进行权益法恢复长期投资时，子公司所有者权益内部的变动（除计提盈余公积以外）母公司是否应分享？）

回答人：chenyiwei
1 、是，如果合并报表层面的资本公积——资本溢价足够大，则无偿划出到合并范围以外的资产价值全部冲减合并报表层面的资本公积。 2 、子公司采用所有者权益内部结转方式增加其实收资本，合并报表层面不反映该项变动。